臺灣板橋地方法院刑事判決　　　　　　　　　　　　九十一年度易字第二六四五號
　　公　訴　人　臺灣板橋地方法院檢察署檢察官
　　被　　　告　乙○○　男　三.
右列被告因竊盜案件，經檢察官提起公訴（九十一年度偵字第一三四三九號），本院
判決如左：
    主  文
乙○○竊盜，累犯，處有期徒刑伍月，如易科罰金，以參佰元折算壹日。
扣案之鑰匙壹把沒收之。
    事  實
一、乙○○曾因竊盜案件，於民國八十六年二月二十八日，經本院以八十六年度易字
    第六九五號判處有期徒刑四月確定。復因恐嚇取財及竊盜案件，於八十六年五月
    二十六日，經本院以八十六年度易字第三七五○號就竊盜部分判處有期徒刑七月
    ，就恐嚇取財部分，判處有期徒刑五月，並定應執行為有期徒刑十月。又因贓物
    案件，於八十六年十月二十八日，經臺灣高等法院以八十六年度上易字第四一四
    九號判處有期徒刑六月，如易科罰金，以三百元折算一日確定。前開恐嚇取財、
    竊盜及贓物案件，並經臺灣高等法院以八十七年度聲字第二五○號裁定定應執行
    刑為有期徒刑一年二月。嗣上述數罪接續執行，於八十七年八月十日交付保護管
    束，八十七年十月十日指揮書執畢日期未經撤銷假釋而視為執行完畢。其仍不知
    悔改，因無車可供使用，竟基於竊盜之犯意，意圖為自己不法之所有，於九十一
    年六月十九日十八、十九時許，在臺北縣樹林市○○街○段三三七巷二號前（起
    訴書誤載為九十一年六月二十日十六時許，在臺北縣樹林市○○街○段三三七巷
    巷口），持拾獲而屬己有之鑰匙乙把，插入甲○○所有車牌號碼ＴＹＮ－八四一
    號輕型機車之電門啟動引擎而竊取入己，得手後供己騎乘使用。嗣於九十一年七
    月十八日十七時許，乙○○騎乘上開機車搭載不知情之黃翠玉行經臺北縣三重市
    ○○街與後埔街口，經警當場查獲，並扣得其所有供竊取上開機車所用之鑰匙乙
    把。
二、案經臺北縣政府警察局三重分局移送臺灣板橋地方法院檢察署檢察官偵查起訴。
    理  由
一、右揭犯罪事實，業據被告乙○○於警偵訊及本院審理中坦承不諱（詳偵查卷宗第
    五頁反面、第六頁、第二三頁反面、本院九十一年十月二十九日審判筆錄），核
    與證人甲○○於警訊及本院調查中證述之情節相符（詳偵查卷宗第十二頁、本院
    九十一年十月十七日訊問筆錄），並有證人甲○○出具之臺北縣政府警察局三重
    分局光明派出所贓物認領保管單、臺北縣政府警察局車輛、車牌尋獲電腦輸入單
    及車輛竊盜、車牌失竊資料個別查詢報表－查詢車牌認可資料各乙紙附卷可稽（
    附於偵查卷宗第十三頁至第十五頁）。此外，復有鑰匙乙把扣案可稽佐證。而前
    開鑰匙乙把，係被告拾獲屬己有並持以竊取上述機車所用之物，亦為被告所是認
    （詳偵查卷宗第五頁反面、第二三頁反面、本院九十一年十月二十九日審判筆錄
    ）。從而，本件事證明確，被告犯行，堪以認定，應依法論科。
二、核被告所為，係犯刑法第三百二十條第一項之竊盜罪。次查被告曾因竊盜案件，
    於八十六年二月二十八日，經本院以八十六年度易字第六九五號判處有期徒刑四
    月確定。復因恐嚇取財及竊盜案件，於八十六年五月二十六日，經本院以八十六
    年度易字第三七五○號就竊盜部分判處有期徒刑七月，就恐嚇取財部分，判處有
    期徒刑五月，並定應執行為有期徒刑十月。又因贓物案件，於八十六年十月二十
    八日，經臺灣高等法院以八十六年度上易字第四一四九號判處有期徒刑六月，如
    易科罰金，以三百元折算一日確定。前開恐嚇取財、竊盜及贓物案件，並經臺灣
    高等法院以八十七年度聲字第二五○號裁定定應執行刑為有期徒刑一年二月。嗣
    上述數罪接續執行，於八十七年八月十日交付保護管束，八十七年十月十日指揮
    書執畢日期未經撤銷假釋而視為執行完畢，有臺灣高等法院檢察署刑案紀錄簡覆
    表乙紙在卷可按，其於受有期徒刑執行完畢後，五年以內再犯有期徒刑以上刑之
    本罪，為累犯，應依刑法第四十七條之規定加重其刑。爰審酌被告有如事實欄所
    載之論罪科刑情形，有上開臺灣高等法院檢察署刑案紀錄簡覆表乙紙附卷可考，
    素行不佳，已有二次竊盜前科，仍不知檢束修行，復犯罪名相同之竊盜罪，行為
    甚為可議，且所竊機車價值非貲，然坦承犯行之犯後態度，兼衡被告犯罪之動機
    、目的、手段等一切情狀，量處如主文所示之刑，並諭知易科罰金之折算標準。
    至扣案之鑰匙乙把，係被告拾獲而屬己有並係供竊盜所用之物，業據被告供承在
    卷，並如前述，併依刑法第三十八條第一項第二款之規定宣告沒收之。
據上論斷，應依刑事訴訟法第二百九十九條第一項前段，刑法第三百二十條第一項、
第四十一條第一項前段、第四十七條、第三十八條第一項第二款，罰金罰鍰提高標準
條例第一條前段、第二條，判決如主文。
本案經檢察官黃正鋼到庭執行職務。
中      華      民      國      九十一      年      十      月  三十一  日
                                  臺灣板橋地方法院刑事第四庭
                                          法  官  游  秀  雯
右正本證明與原本無異。
如不服本判決，應於判決送達後十日內，向本院提出上訴狀。
              書記官  張  玉  如
中      華      民      國      九十一      年     十一     月    四    日
附錄本案論罪科刑法條全文：
刑法第三百二十條
意圖為自己或第三人不法之所有，而竊取他人之動產者，為竊盜罪，處五年以下有期
徒刑、拘役或五百元以下罰金。
意圖為自己或第三人不法之利益，而竊佔他人之不動產者，依前項之規定處斷。
前二項之未遂犯罰之。
